臺灣高雄地方法院刑事判決　　　　　　　94年度訴字第1457號
公　訴　人　臺灣高雄地方法院檢察署檢察官
被　　　告　甲○○　男　35歲.
上列被告因違反毒品危害防制條例案件，經檢察官提起公訴（94
年度毒偵字第1163、2522號）及移送併案審理（94年度毒偵字第
2696、3926號），嗣因被告就被訴事實為有罪之陳述，本院並聽
取當事人之意見後，改依簡式審判程序進行，判決如下：
    主  文
甲○○連續施用第一級毒品，處有期徒刑捌月，扣案如附表編號
一所示之海洛因沒收銷燬之，附表編號三、四所示之物品均沒收
；又連續施用第二級毒品，處有期徒刑肆月。應執行有期徒刑拾
月，扣案如附表編號一所示之海洛因沒收銷燬之，附表編號三、
四所示之物品均沒收之。
    事  實
一、甲○○前因施用毒品案件，經臺灣屏東地方法院以92年度毒
    聲字第627 號裁定送觀察勒戒，因無繼續施用毒品傾向，於
    92年5 月29日出勒戒所。詎甲○○仍未戒除毒癮，竟基於施
    用第一級毒品海洛因之概括犯意，於上開觀察勒戒期滿釋放
    後之5 年內，自93年12月上旬某日起至94年3 月22日止，分
    別在高雄縣林園鄉○○○村○○○路17號、屏東縣東港鎮○
    ○路30之1 號、懸掛YF—8131號車牌之他人自用小客車內及
    其他不詳處所，以將海洛因摻入蒸餾水中用針筒注射之方式
    ，連續施用第一級毒品海洛因多次，嗣分別為警於附表編號
    一、二、三、四之時間、地點盤查，當場扣得如附表編號一
    所之海洛因1 包（淨重0.04公克，空包裝重0.17公克）、附
    表編號三所示之供施用第一級毒品海洛因之注射針筒1 支、
    殘渣袋1 個、附表編號四所示之供施用第一級毒品海洛因之
    注射針筒2 支、夾鏈袋2 個、止血管1 條，並經採集其尿液
    送驗而查獲。復另基於施用第二級毒品甲基安非他命之概括
    犯意，於上開觀察勒戒期滿釋放後之5 年內，自93年12月5
    日起至94年2 月1 日凌晨2 時許止，及於94年3 月22日下午
    5 時32分許起回溯24小時內之某時，在屏東縣東港鎮○○路
    30 之1號及其他不詳地點，以將甲基安非他命置於玻璃球內
    加以燒烤而吸取其煙霧之方式，連續施用第二級毒品甲基安
    非他命多次，嗣分別為警於如附表編號一、二、三、四所示
    之時間、地點盤查，並經採集其尿液送驗而查獲。
二、案經高雄市政府警察局小港分局、屏東縣警察局東港分局報
    由臺灣屏東地方法院檢察署呈請臺灣高等法院高雄分院檢察
    署移轉臺灣高雄地方法院檢察署檢察官偵查起訴及高雄市政
    府警察局苓雅分局、屏東縣警察局屏東分局報由臺灣屏東地
    方法院檢察署呈請臺灣高等法院高雄分院檢察署移轉臺灣高
    雄地方法院檢察署檢察官移送併案審理。
    理  由
壹、程序方面：
    按本件被告甲○○所犯係死刑、無期徒刑、最輕本刑為三年
    以上有期徒刑以外之罪，其於準備程序就前揭被訴事實為有
    罪之陳述，經受命法官告知簡式審判程序之旨，並聽取其與
    公訴人之意見後，本院認無不得或不宜改依簡式審判程序進
    行之處，爰依刑事訴訟法第273 條之1 第1 項、第284 條之
    1 ，裁定本件由受命法官獨任進行簡式審判程序，合先敘明
    。
貳、實體方面：
一、訊據被告甲○○對於上揭犯罪事實坦承不諱，本院復審酌：
  (一)查被告前因施用毒品案件，經臺灣屏東地方法院以92年度毒
    聲字第627 號裁定送觀察勒戒，因無繼續施用毒品傾向，於
    92年5 月29日出勒戒所之事實，有本院被告院內索引卡紀錄
    表、臺灣高等法院被告全國前案紀錄表、臺灣高雄地方法院
    檢察署刑案資料查註紀錄表各1 份在卷可按。是被告於涉本
    案之前，業曾犯施用毒品，並經觀察勒戒期滿釋放甚明。
  (二)次查，經警將被告於94年1 月13日、94年1 月30日、94年2
    月3 日、94年3 月22日遭查獲時所採集之尿液送驗結果，均
    係呈嗎啡及甲基安非他命陽性反應，此有高雄市立凱旋醫院
    94年2 月1 日編號00000000號濫用藥物尿液檢驗報告、94年
    4 月4 日編號00000000號濫用藥物尿液檢驗報告及臺灣檢驗
    科技股份有限公司94年2 月17日編號KＺ000000000000號濫用
    藥物尿液檢驗報告、94年3 月1 日編號KＺ000000000000號濫
    用藥物尿液檢驗報告各一份在卷可稽。又查：
    (1)海洛因施用入人體後水解還原成嗎啡，再循嗎啡之代謝方
      式排出體外，業據行政院衛生署藥物食品檢驗局73藥檢壹
      字第030221號函說明綦詳，且依醫學臨床實驗及根據英國
      藥學會出版Isolation and Indentificationof Drugs乙
      書第293 頁載明：海洛因經注射入人體後，在體內迅速水
      解成6Monoacety Imorphine，再緩緩繼續水解成嗎啡，然
      後再循嗎啡之代謝方式排出，同書第431 至432 頁並載有
      ：嗎啡經注射入人體後，約百分之50以上於8 小時內自尿
      中排出，至24小時排出約百分之90，但48小時後仍有微量
      可檢出等語。
    (2)甲基安非他命經口服投與後，約百分之70於24小時內可自
      尿液中排出，而尿液內含甲基安非他命成分之檢出，與投
      與安非他命的量、個人體質、檢驗儀器之精密度有關，通
      常採尿化驗是否呈陽性反應，應以投與後24小時內所採者
      為宜，此有行政院衛生署藥物食品檢驗局（80）藥檢壹字
      第4529號函可查。
    (3)再者，前揭尿液檢驗報告均載明係以ＧＣ／ＭＳ（即氣相
      層析質譜儀分析法）方法檢驗，而該方法之原理係檢品經
      氣化後，通過層析管分離純化，再將純化後之成分循序送
      入質譜儀做個別鑑定。因質譜儀所測定之圖譜，在化學上
      被公認具有指紋特性，故可據以完全判定該檢品係為何種
      化合物。職是，台北榮民總醫院即認為「若以氣相層析質
      譜儀（ＧＣ／ＭＳ）作藥物及其代謝產物之定性及定量分
      析，幾乎不會有偽陽性反應產生」，此經該院83年4 月7
      日以83北總內字第3059號函示明確。
    (4)又於94年1 月13日扣得之附表編號一所示白粉1 包（淨重
      0.04公克，空包裝重0.17公克），經送驗結果，則係第一
      級毒品海洛因屬實，此有法務部調查局調科壹字第220019
      548號鑑定通知書可稽。從而益見被告確有施用第一級毒
      品海洛因無誤。
    (5)準此而論，被告之尿液經以氣相層析質譜儀分析法檢驗，
      既係均呈嗎啡及甲基安非他命陽性反應，且於94年1 月13
      日扣得之物品亦檢驗出海洛因陽性反應，顯見被告應有在
      前揭犯罪時間施用第一級毒品海洛因及第二級毒品甲基安
      非他命之行為甚明。
  (三)綜上所述，被告前曾犯施用毒品，於觀察勒戒期滿釋放後之
    五年內，再犯本件施用第一級毒品海洛因及施用第二級毒品
    甲基安非他命，事證應屬明確，其犯行應堪認定。
二、查海洛因及甲基安非他命分屬毒品危害防制條例第2 條第2
    項第1 款所規定之第一級毒品及同條項第2 款所規定之第二
    級毒品，核被告所為，係犯毒品危害防制條例第10條第1 項
    施用第一級毒品罪及同條第2 項施用第二級毒品罪。被告持
    有第一、二級毒品，復分別進而施用，其持有毒品之低度行
    為，應分別為施用第一、二級毒品之高度行為所吸收，均不
    另論罪。被告自93年12月上旬某日起至94年3 月22日止，先
    後多次施用第一級毒品、第二級毒品之犯行，時間緊接，所
    犯構成要件相同，顯係基於概括犯意為之，均為連續犯，依
    刑法第56條規定，各以一罪論，並均加重其刑。被告所犯上
    開施用第一級毒品罪及施用第二級毒品罪之間，犯意各別，
    罪名不同，應分論併罰之。又公訴人所移送併辦（94年度毒
    偵字第3926號）部分，與本件起訴部分為相同事實，公訴人
    既已起訴，本院自得一併審理，附此敘明，另被告於94年3
    月22日，在懸掛YF—8131號車牌之他人自用小客車內施用第
    一級毒品海洛因，及於94年3 月22日下午5 時32分許起回溯
    24小時內之某時，在不詳地點施用第二級毒品甲基安非他命
    部分，雖未據起訴，因與起訴之犯罪事實部分，具有連續犯
    之裁判上一罪關係，依審判不可分之原則，本院自當併予審
    理，附此敘明。
三、本院審酌被告施用毒品，足以戕害其身心，滋生其他犯罪，
    惡化治安，嚴重損及公益，且被告前曾犯施用毒品，甫經觀
    察勒戒期滿，竟於5 年內再為本件施用毒品犯行，顯見其不
    思悔改，自制力亦顯不佳；惟另考量被告於犯後即能坦承犯
    行，而其施用毒品行為於本質上係屬自我戕害行為，反社會
    性之程度應屬較低等一切情狀，酌情分別量處如主文所示之
    刑，並定其應執行之刑，以資懲儆。
四、又扣案如附表編號一所示之海洛因1 包（淨重0.04公克，空
    包裝重0.17公克），屬第一級毒品，已如前述，爰依毒品危
    害防制條例第18條第1 項前段規定，併予宣告沒收銷燬之（
    其包裝因包覆該毒品，其上顯留有該毒品之殘渣，衡情自難
    與之剝離，當應整體視之為毒品，連同該包裝併予宣告沒收
    銷燬之）。至鑑驗耗用之第一級毒品海洛因既已滅失，自毋
    庸宣告沒收銷燬。另扣案附表編號三所示之注射針筒1 支、
    殘渣袋1 個，編號四所示之注射針筒2 支、止血管1 條、夾
    鏈袋2 個，均為被告所有，均供施用第一級毒品海洛因所用
    之物，業據被告供明在卷，惟無證據證明係專供施用毒品使
    用，故非屬毒品害防制條例第18條第1 項前段規定之專供施
    用毒品之器具，另依刑法第38條第1 項第2 款規定，併予宣
    告沒收。
據上論斷，應依刑事訴訟法第273 條之1 第1 項、第284條之1
、第299 條第1 項前段，毒品危害防制條例第10條第1 項、第2
項、第18條第1 項前段，刑法第11條、第56條、第51條第5 款、
第9款、第38條第1項第2款，判決如主文。
本案經檢察官乙○○到庭執行職務。
中　　華　　民　　國　　94　　年　　5 　　月　　31　　日
                  刑事第五庭    法　官  郭瓊徽
以上正本證明與原本無異。
如不服本判決，應於收受送達後10日內向本院提出上訴書狀。
中　　華　　民　　國　　94　　年　　5 　　月　　31　　日
 　　　　　　　　　　　　       書記官  陳瓊芳
附表
┌──┬──────┬──────┬───────────┐
│編號│查 獲 時 間 │查 獲 地 點 │扣    押    物    品  │
├──┼──────┼──────┼───────────┤
│一  │94年1月13日 │在高雄縣林園│因行跡可疑為警盤查，扣│
│    │下午2時25分 │鄉○○○路10│得第一級毒品海洛因壹包│
│    │許          │2號前       │（淨重零點零肆公克，空│
│    │            │            │包裝重零點壹柒公克）  │
│    │            │            │                      │
├──┼──────┼──────┼───────────┤
│二  │94年1 月30日│在屏東市廣東│因行跡可疑為警盤查    │
│    │下午5時10分 │路1008號前  │                      │
│    │許          │            │                      │
├──┼──────┼──────┼───────────┤
│三  │94年2月3日中│向屏東縣警察│扣得供施用第一級毒品海│
│    │午12時10分許│局東港分局投│洛因之注射針筒壹個及殘│
│    │            │案          │渣袋壹個              │
├──┼──────┼──────┼───────────┤
│四  │94年3 月22日│在高雄市小港│扣得供施用第一級毒品海│
│    │下午5 時32分│區○○街16之│洛因之注射針筒貳支、止│
│    │許          │6號         │血管壹條、夾鏈袋貳個  │
└──┴──────┴──────┴───────────┘
附錄本判決論罪之法條：
毒品危害防制條例第十條第一項
    施用第一級毒品者，處六月以上五年以下有期徒刑。
毒品危害防制條例第十條第二項
    施用第二級毒品者，處三年以下有期徒刑。
